# 请问哪位大神有商业银行资产证券化的案例

提问人：原来你就在这里 时间：2016-12-25 20:32:37
有幸在视野的继续教育学习到陈奕蔚老师之前的课件《金融资产转移》，才知道该准则制定的主要背景是商业银行资产证券化业务。
请问哪位大神有商业银行资产证券化的案例，可以分享学习一下啊？ 谢谢！！

回答人：chenyiwei
其实也不一定要商业银行资产证券化，很多更常见的案例，如应收账款保理、收益权质押融资等都可以看作是资产证券化（如发行资产支持证券）。你可以到银行间市场交易商协会或者交易所网站上查找这些产品的公开信息。